【裁判字號】    89,易緝,2
【裁判日期】    890225
【裁判案由】    傷害
【裁判全文】
臺灣士林地方法院刑事判決                            八十九年度易緝字第二號
    公  訴  人  臺灣士林地方法院檢察署檢察官
    被      告  甲○○
右列被告因傷害案件，經檢察官提起公訴（八十八年度偵字第二二九八號），本院判
決如左：
    主  文
甲○○傷害人之身體，處有期徒刑肆月，如易科罰金，以參佰元折算壹日。
    事  實
一、甲○○於民國八十八年一月十七日下午五時四十分許，因駕駛車牌號碼ＤＬ─五
    七八○號自小客車搭載丙○○之妻陳炎娥（嗣於八十八年二月一日離婚）、子乙
    ○○停靠在台北市士林區○○○路○段三一五巷三弄七號前路旁，適丙○○懷疑
    甲○○與其妻有不正常關係前往察看，甲○○見狀竟基於普通傷害之犯意，倒車
    衝撞立於路旁之丙○○，致林某右大腿四×四公分擦傷二處、瘀青三×三公分、
    右踝瘀腫四×四公分、左踝擦傷二．五×一公分、兩大腿內側疼痛等傷害，嗣甲
    ○○欲再次倒車衝撞時，因林某及時閃躲至人行道而未再得逞，旋即駕車逃逸。
二、案經丙○○訴由台北市政府警察局士林分局移請台灣士林地方法院檢察署檢察官
    偵查起訴。
    理  由
一、訊據被告甲○○對於其駕車於右揭時地倒車時撞傷告訴人丙○○之事實固坦承不
    諱，惟否認有傷害之犯意，辯稱：丙○○誤會伊與其妻陳炎娥有染，案發當時林
    妻在車上與其談論保險事宜，突見丙○○持一支黑色物自後方走來，身後並有四
    、五人隨行，伊心中害怕急於倒車離開，才不慎撞及丙○○，並非故意撞傷林某
    云云。經查：被告如何駕車故意倒車衝撞告訴人丙○○成傷，欲再次衝撞時為丙
    ○○閃開等情，已據告訴人丙○○迭於警訊、偵查及本院訊問時指訴不移，核與
    當時乘坐於車內之乙○○於偵查中證稱：「甲○○有倒車撞我父親，也撞到我母
    親，他又要倒車撞第二次，我父親跳開，前後共倒車二次，只撞到一次，我見我
    父母受傷，我下車，甲○○加速將車開走」（參見偵查卷第卅一頁）相符，並有
    台北市立陽明醫院驗傷報告及警製被害人傷亡紀錄表各乙紙在卷可稽，已難認被
    告係倒車不慎所致，而被告於本院最初訊問時陳稱當時丙○○手持「頭盔」（見
    本院卷八十八年十一月二十七日訊問筆錄），嗣後卻稱「一支黑黑的東西」（見
    同上卷八十八年十二月十六日訊問筆錄），前後不相一致，況證人陳炎娥於本院
    訊問時亦稱丙○○遭撞傷時只有他一人，事後始有多人到場，益證被告所辯因見
    丙○○糾眾手持兇器致心生恐懼不慎傷人，均屬推諉卸責之詞，不足採信，本件
    事證已明，被告犯嫌堪以認定。
二、核被告甲○○所為，係犯刑法第二百七十七條第一項普通傷害罪。爰審酌被告犯
    罪動機、品行、行為時所受刺激、所生危害，及犯後否認犯罪態度不佳，且迄未
    賠償被害人損失等一切情狀，量處如主文所示之刑，並諭知易科罰金折算標準，
    以示懲儆。至於公訴人另聲請沒收被告所駕之ＤＬ─五七八○自用小客車，因該
    車現已移轉為邱碧章所有，有卷附交通部公路局台北區監理所宜蘭監理站函覆之
    車籍資料電腦列印清單可按，該車現既非被告所有之物，自無從宣告沒收，併予
    敘明。
據上論斷，應依刑事訴訟法第二百九十九條第一項前段、刑法第二百七十七條第一項
、第四十一條、罰金罰鍰提高標準條例第一條前段、第二條判決如主文。
本案經檢察官李學到庭執行職務。
中      華      民      國      八十九      年      二    月    廿五    日
                                臺灣士林地方法院刑事第一庭
                                    法  官  詹  朝  傑
右正本證明與原本無異。
如不服本判決，應於判決送達後十日內，向本院提出上訴狀。
                                    書記官  趙  信  義
中      華      民      國      八十九      年      二    月    廿五    日


司法院資訊處製作；財團法人民間司法改革基金會備份。
